【裁判字號】    89,訴,596
【裁判日期】    890831
【裁判案由】    違反槍砲彈藥刀械管制條例
【裁判全文】
台灣彰化地方法院刑事判決                          八十九年度訴字第五九六號
    公  訴  人  臺灣彰化地方法院檢察署檢察官
    被      告  甲○○
    指定辯護人  本院公設辯護人  乙○○
右列被告因違反槍砲彈藥刀械管制條例案件，經檢察官提起公訴（八十九年度偵字第
二九一四號），本院判決如左：
    主  文
甲○○未經許可，持有可發射子彈具有殺傷力之槍枝，處有期徒刑壹年貳月，併科罰
金新台幣參萬元，罰金如易服勞役，以新台幣玖佰元即銀元佰元折算壹日。
扣案之改造手槍（槍枝管制編號：0000000000）壹把（含彈匣壹個）以及
制式子彈參顆，均沒收。
    事  實
一、甲○○於民國（下同）八十八年二月間某日，在彰化市明星保齡球館，向不詳姓
    名年籍綽號「阿安」之男子，以新台幣四萬五千元代價，購買具殺傷力仿COLT半
    自動手槍改造之金屬玩具手槍一把、供上述手槍用具殺傷力改造子彈一顆，具殺
    傷力制式半自動手槍子彈五顆後，未經許可而持有之。嗣於八十九年四月七日凌
    晨一時十分許，甲○○攜帶上開槍彈至彰化縣彰化市石牌莊五十八之六號麗景霞
    渡假村二○八號小木屋施用毒品（施用毒品部分檢察官另案偵查）時，為警查獲
    ，並扣得具殺傷力仿半自動手槍改造玩具手槍一把，供上述手槍用具殺傷力改造
    子彈一顆（該子彈因鑑驗時試射而滅失）以及制式半自動手槍子彈五顆（其中二
    顆因鑑驗時試射而滅失）。
二、案經彰化縣警察局移送臺灣彰化地方法院檢察署檢察官偵查起訴。
    理  由
一、右開事實，迭據被告甲○○於警訊時及偵審中供承不諱，被告又係當場查獲之現
    行犯，且有改造手槍一支、改造子彈一顆以及制式子彈三顆扣案可資佐證，而扣
    案之改造手槍、子彈，經送內政部警政署刑事警察局鑑定結果，認改造手槍（槍
    枝管制編號0000000000），係仿ＣＯＬＴ廠半自動手槍製造之金屬玩
    具手槍換裝金屬土造金屬槍管改造而成，機械性能良好，認具殺傷力；改造子彈
    一顆，經試射結果，可擊發，具殺傷力；制式子彈五顆，經試射二顆，認係制式
    口徑0.45吋半自動手槍子彈，認均具殺傷力等情，有該局所出具之八十九年四月
    二十五日刑鑑字第五０八０一號鑑驗通知書一紙在卷足憑，事證明確，其犯行堪
    以認定。
二、核被告甲○○所為，係犯槍砲彈藥刀械管制條例第十一條第四項之未經許可持有
    可發射子具有殺傷力之槍枝罪以及第十二條第四項之未經許可持有子彈之罪，至
    公訴人起訴書認被告尚犯同條例第七條第四項之罪，應屬誤載，附此敘明。其同
    時持有改造手槍一支、改造子彈一顆及制式子彈五顆，係一行為觸犯數罪名之想
    像競合犯，應依刑法第五十五條之規定，從一重之未經許可，持有可發射子彈具
    有殺傷力之槍枝罪處斷。又被告係當場查獲之現行犯，此有刑事案件現場紀錄一
    紙在卷足憑，故不符槍砲彈藥刀械管制條例第十八條第四項之減刑規定。爰審酌
    被告犯罪之動機、目的、手段、所生危害及犯罪後坦承犯行，態度良好等一切情
    狀，量處如主文所示之刑，並就罰金部分諭知易服勞役之折算標準，以示懲儆。
    又被告係偶發犯，依其犯罪情節，尚無需以強制工作矯正其偏差行為，依司法院
    大法官會議第四七一號解釋意旨，本件尚無宣告強制工作之必要，附此敘明。至
    扣案具殺傷力之改造玩具手槍一支（槍枝管制編號：0000000000）、
    制式子彈三顆，係違禁物，應依法宣告沒收。另鑑驗時試射之改造子彈一顆制式
    子彈二顆所剩之彈殼，因非屬違禁物，故不為沒收之諭知，併此敘明。
據上論斷，應依刑事訴訟法第二百九十九條第一項前段，槍砲彈藥刀械管制條例第十
一條第四項、第十二條第四項，刑法第十一條前段、第五十五條、第四十二條第二項
、第三十八條第一項第一款，罰金罰鍰提高標準條例第二條，現行法規所定貨幣單位
折算新台幣條例第二條，判決如主文。
本案經檢察官李進清到庭執行職務。
中    華    民    國      八十九      年      八      月      三十一    日
                                    臺灣彰化地方法院刑事第二庭
                                        法      官  康  弼  周
右正本證明與原本無異。
如不服本判決，應於判決送達後十日內向本院提出上訴狀( 須附繕本 )。
                                        法院書記官  田  慧  賢
中    華    民    國      八十九      年      九      月        四      日
槍砲彈藥刀械管制條例第十一條
未經許可，製造、販賣或運輸第四條第一款所稱其他可發射金屬或子彈具有殺傷力之
各式槍砲者，處五年以上有期徒刑，併科新臺幣一千萬元以下罰金。
未經許可，轉讓、出租或出借前項所列槍砲者，處三年以上十年以下有期徒刑，併科
新臺幣七百萬元以下罰金。
意圖供自己或他人犯罪之用，而犯前二項之罪者，處無期徒刑或七年以上有期徒刑，
併科新臺幣一千萬元以下罰金。
未經許可，持有、寄藏或意圖販賣而陳列第一項所列槍砲者，處一年以上七年以下有
期徒刑，併科新臺幣七百萬元以下罰金。
第一項至第三項之未遂犯罰之。
槍砲彈藥刀械管制條例第十二條
未經許可，製造、販賣或運輸子彈者，處一年以上七年以下有期徒刑，併科新臺幣五
百萬元以下罰金。
未經許可，轉讓、出租或出借子彈者，處六月以上五年以下有期徒刑，併科新臺幣三
百萬元以下罰金。
意圖供自己或他人犯罪之用，而犯前二項之罪者，處三年以上十年以下有期徒刑，併
科新臺幣七百萬元以下罰金。
未經許可，持有、寄藏或意圖販賣而陳列子彈者，處五年以下有期徒刑，併科新幣三
百萬元以下罰金。
第一項至第三項之未遂犯罰之。


司法院資訊處製作；財團法人民間司法改革基金會備份。
